【裁判字號】    98,簡上,530
【裁判日期】    981023
【裁判案由】    竊盜
【裁判全文】
臺灣板橋地方法院刑事判決             98年度簡上字第530號
上  訴  人
即  被  告  丙○○
上列上訴人因竊盜案件，不服本院中華民國98年3 月23日98年度
簡字第1969號第一審判決（聲請簡易判決處刑案號：98年度偵字
第2819號），提起上訴，本院管轄之第二審合議庭判決如下：
    主  文
上訴駁回。
    事  實
一、丙○○意圖為自己不法之所有，於民國98年1月10日14時10
    分許，在臺北縣樹林市○○路118 號2樓家福股份有限公司
    台北樹林分公司（下稱家福公司），徒手竊取如附表所示之
    物得手後，便將附表編號9 之大衣穿在身上，其餘之物即藏
    放於隨身背包內，為家福公司賣場之安全課課長鐘德鴻當場
    發現，並通知該公司收銀線警衛主管乙○○處理，嗣丙○○
    未將竊得如附表所示之物品結帳，逕步出結帳櫃台之際，乙
    ○○旋上前攔阻詢問，惟丙○○不予置理仍加速離去，終仍
    在賣場之廁所外為接獲通知前來之警衛甲○○攔阻而報警查
    獲，並扣得如附表所示之物（均已發還），而查悉上情。
二、案經臺北縣政府警察局樹林分局報告臺灣板橋地方法院檢察
    署檢察官偵查後聲請簡易判決處刑。
    理  由
壹、程序方面：
    按被告以外之人於審判外之陳述，雖不符刑事訴訟法第159
    條之1 至第159 條之4 之規定，而經當事人於審判程序同意
    作為證據，法院審酌該言詞陳述或書面陳述作成時之情況，
    認為適當者，亦得為證據；當事人、代理人或辯護人於法院
    調查證據時，知有第159 第1 項不得為證據之情形，而未於
    言詞辯論終結前聲明異議者，視為有前項之同意，刑事訴訟
    法第159 條之5 定有明文。本件所援引之以下各項證據（詳
    後述），固有部分屬傳聞證據，然公訴人、被告及辯護人於
    本院調查證據時，均知有前開第159 第1 項不得為證據之情
    形，且於言詞辯論終結前，均未聲明異議，本院審酌該等證
    據作成時之狀況，並無違法取證之情事，且無不宜作為證據
    之情形，依前開說明，爰認均有證據能力，合先敘明。
貳、實體方面：
一、訊據被告丙○○固坦承有於上開時間前往家福公司賣場，並
    身穿賣場內之大衣，未結帳即逕行走出結帳區之事實，惟否
    認有何竊盜之犯行，辯稱：案發當日伊因尿急，但結帳區很
    多人，故伊便身上穿著賣場之大衣，從另外一個門出去，並
    跟警衛打招呼表示要先上廁所，出來再結帳，警衛便同意，
    並要求伊不用脫大衣，穿著去上廁所，警衛便陪同伊一起去
    廁所，況伊當天身上除信用卡、提款卡、支票150 張，還有
    現金約新臺幣（下同）7 千餘元，故沒有為上開竊盜行為云
    云。經查：
  (一)上開事實，業據證人鐘德鴻於偵查及本院審理中證稱：案發
    當日伊在賣場2 樓巡視，離被告約5 公尺遠，見被告自置物
    架上拿取好幾套免洗褲放入背包，之後伊一直跟在被告後方
    ，陸續見被告將附表所示之物放入背包內，且拿取賣場裡價
    值約3 千餘元的大衣，將該大衣上之防盜裝置拆除丟棄後穿
    在身上，又背上背包，接著至3 樓結帳區時，被告並無結帳
    之意，伊便通知警衛在結帳櫃臺將被告攔下，被告竟未經同
    意往廁所走去，伊便自後跟上，被告走到廁所內最後一間蹲
    式廁所，伊與警衛遂在門口守候，之後被告自廁所出來時大
    衣仍穿在身上，接著伊便要求被告一同至辦公室，但為被告
    拒絕，且稱身上無未結帳之商品，伊說該件大衣即是未結帳
    ，被告便要脫下身上大衣返還且離開，伊遂阻止被告離開，
    嗣後在辦公室時，發現被告背包內空無一物，再回廁所查看
    ，才發現被告其餘竊取之物均堆置在被告之前使用之廁所內
    （見本院卷第40至44頁）等語綦詳，核與證人乙○○於本院
    審理中證述（見本院卷第45至47頁）之情節相符，此外，復
    有扣押物品目錄表、贓物認領保管單及監視器照片2 張在卷
    可按，是被告有竊取附表所示之物之行為，已堪認定。
  (二)又被告雖以上開情詞置辯，惟查，證人乙○○於本院審理中
    證稱：被告走出結帳櫃臺時，並無欲將背包內之東西拿出來
    結帳之意，伊因事先已接獲主管鐘德鴻之通知，便告知被告
    有東西尚未結帳，故請等一下，但被告仍強要去上廁所，伊
    無法阻止，另外一位同事便跟著被告至廁所門口（見本院卷
    第45至46頁）等語，及證人甲○○於本院審理中亦證述：案
    發當日伊接獲通知有人在賣場偷竊東西，伊便前往結帳區，
    經伊詢問被告是否有東西忘記結帳，但當時被告沒多久轉身
    便跑，伊才嗣後追上，被告亦未向伊表示要先上廁所再出來
    結帳，且縱使要上廁所，伊也會請被告先將東西放著，不會
    讓被告將東西帶至廁所（見本院卷第65至66頁）等情，足證
    被告確有將賣場內之大衣等物，未經結帳即擅自攜離賣場之
    行為，再衡諸常情，被告為智識成熟之成年人，倘真有購買
    附表所示物品之意，本可將未結帳之物品暫時置放在賣場內
    ，再去上廁所亦未遲，豈有將該等物品逕自攜離賣場，徒增
    誤會與困擾之必要，可徵被告前揭辯詞不僅與證人乙○○及
    甲○○之證詞迥異，亦與常情不符，要無可採。此外，被告
    雖辯稱：伊在警局製作筆錄時，有跟員警說伊有帶現金7 千
    元及支票等物云云，然查，被告於遭鐘德鴻等人攔阻後，且
    遭質問並要求付款之際，已明白告知鐘德鴻等人其未帶金錢
    ，要回家拿錢等情，業據證人鐘德鴻於本院審理時證述明確
    （見本院卷第42頁），且參諸證人即負責製作本件筆錄之員
    警賴俊宇到庭證稱：於伊製作筆錄時，未曾聽聞被告提到身
    上有帶現金及支票，係要購物（見本院卷第70至71頁）等詞
    以觀，足認被告前揭辯詞係屬事後脫罪之詞，殊無可採，益
    徵被告明知己未帶金錢，仍將附表所示之物未經結帳即攜離
    賣場，而有意圖為自己不法所有之竊盜犯意甚明。
  (三)綜上所述，被告所辯均無足採，本案事證明確，自應依法論
    科。
二、論罪科刑：
    核被告所為，係犯刑法第320條第1項之竊盜罪。原審審酌被
    告正值壯年，不思正道取財，竟圖不勞而獲，竊取他人財物
    ，破壞社會秩序及他人財產安全，兼衡被告之品行、生活狀
    況、智識程度、犯罪之動機、目的、手段、所竊取財物之價
    值及否認犯行之犯罪後態度等一切情狀，依刑事訴訟法第44
    9 條第1 項前段、第3 項、第454 條第2 項，刑法第320 條
    第1 項、第41條第1 項前段，刑法施行法第1 條之1 規定，
    量處被告拘役40日，並諭知以新台幣1,000 元折算1 日為易
    科罰金之折算標準，本院認其認事用法均無違誤，量刑亦屬
    妥適。被告上訴意旨以伊未竊取附表所示之物為由，指摘原
    判決不當云云，核無理由，應予駁回。
據上論斷，依刑事訴訟法第455條之1第1項、第3項、第368條，
判決如主文。
本案經檢察官陳旭華到庭執行職務。
中    華    民    國    98    年    10    月    23    日
          刑事第十庭    審判長法  官  李幼妃
                              法  官  張紹省
                              法  官  鄭凱文
以上判決正本證明與原本無異。
本件不得上訴。
                              書記彥  陳筱惠
中    華    民    國    98    年    10    月    23    日
附表
┌──┬───────┬───┐
│編號│品名          │數量  │
├──┼───────┼───┤
│ 1  │三角免洗褲    │3包   │
├──┼───────┼───┤
│ 2  │女低腰免洗褲  │1包   │
├──┼───────┼───┤
│ 3  │女淑女免洗褲  │2包   │
├──┼───────┼───┤
│ 4  │三層綿毛U領杉 │2包   │
├──┼───────┼───┤
│ 5  │手機保護貼    │2包   │
├──┼───────┼───┤
│ 6  │集線器        │1包   │
├──┼───────┼───┤
│ 7  │MINI Hub      │1包   │
├──┼───────┼───┤
│ 8  │鐵尺          │1支   │
├──┼───────┼───┤
│ 9  │高級毛料上衣  │1件   │
└──┴───────┴───┘
附錄本判決論罪法條：
中華民國刑法第320條
（普通竊盜罪、竊佔罪）
意圖為自己或第三人不法之所有，而竊取他人之動產者，為竊盜
罪，處5 年以下有期徒刑、拘役或5 百元以下罰金。
意圖為自己或第三人不法之利益，而竊佔他人之不動產者，依前
項之規定處斷。
前二項之未遂犯罰之。


司法院資訊處製作；財團法人民間司法改革基金會備份。
